臺灣桃園地方法院刑事判決　　　　　　　　　　　　　九十三年度交易字第四號
　　公　訴　人　臺灣桃園地方法院檢察署檢察官
　　被　　　告　丙○○
右列被告因公共危險等案件，經檢察官提起公訴（九十二年度偵字第一八七四０號）
及移
    主  文
丙○○服用酒類，不能安全駕駛動力交通工具而駕駛，處罰金壹萬伍仟元，如易服勞
役，以佰元折算壹日。
被訴過失傷害人致重傷部分，公訴不受理。
    事  實
一、丙○○自民國九十二年九月二十九日凌晨零時許至凌晨三時許，在其工作之桃園
    縣蘆竹鄉○○街附近網咖店內飲用啤酒約四瓶後，明知其飲用大量酒類後，已不
    能安全駕駛動力交通工具者，竟仍執意於同日凌晨四時許，騎乘其所有之車牌號
    碼ＧＡＷ─四九八號重型機車，載送友人前往桃園火車站乘坐火車，嗣丙○○於
    同日凌晨四時三十五分許，獨自騎車沿桃園縣桃園市○○路由東向西方向行駛，
    欲返回其位於蘆竹鄉開南管理學院附近之住處，騎車撞及正步行橫越永安路之行
    人甲○及乙○○○，致甲○受有左下肢開放性粉碎性骨折併截肢、腹部挫傷併脾
    臟破裂內出血、左胸挫傷、頭部外傷及身體多處擦傷之重傷害，乙○○○則受有
    頸部脊髓損傷、顏面撕裂傷及左手中指遠端骨折及右側中指、無名指多處撕裂傷
    之傷害（所涉過失傷害人致重傷部分，業經撤回告訴，如後述）。嗣丙○○經警
    檢測其血液中所含酒精濃度換算成吐氣所含酒精濃度為每公升含零點八八毫克，
    並悉上情。
二、案經桃園縣警察局桃園分局報請臺灣桃園地方法院檢察署檢察官偵查起訴。
    理  由
壹、有罪部分：
一、右揭時地犯罪事實，業據被告丙○○於警詢、偵查中及本院審理中坦承不諱，並
    有敏盛綜合醫院生化檢驗報告單（測出被告呼氣酒精濃度達每公升零點八八毫克
    ）、刑法第一百八十五條之三案件觀察紀錄表、桃園縣警察局舉發違反道路交通
    管理事件通知單各乙份附卷可稽。而被告於肇事後經警測試其呼氣酒精濃度值達
    每公升零點八八毫克，並有意識模糊，注意力無法集中及呆滯木僵等情形，且有
    酒精濃度測試報告表、刑法第一百八十五條之三查獲後測試觀察職務報告在卷可
    稽，依交通部運輸研究所七十九年八月對駕駛人行為之研究（酒醉駕車對駕駛行
    為之分析研究）指出，吐氣每公升酒精含量零點二五毫克等於血液中酒精濃度（
    Blood Alcohol Concen- tration簡稱ＢＡＣ)百分之零點零五（亦即每一百毫升
    血液中含五十毫克酒精)，而ＢＡＣ到達百分之零點零八至百分之零點一五時，
    對駕駛能力之影響為：判斷力嚴重受到影響、功能與精神協調受損、駕駛之體能
    困難增加。對心理行為之影響為：產生情緒異常現象、步伐不平穩、言語不清、
    反應惡劣、記憶及判斷力受損、精神處於錯亂狀態。又ＢＡＣ超過百分之零點一
    五，對駕駛人能力之影響為：爛醉如泥、失去知覺可能致死、精神處於昏睡狀能
    。被告於肇事經警查獲後，測試其呼氣酒精濃度值達每公升零點八八毫克，經換
    算ＢＡＣ為零點一七六，依上揭說明及參酌前揭警員查獲後所製作之測試觀察紀
    錄錶，並被告騎乘機車撞及行人甲○、乙○○○之情，顯見被告應已達不能安全
    駕駛之程度，由此足徵被告自白核與事實相符，洵堪採信。是本案事證明確，被
    告犯行洵堪認定，應予依法論科。
二、核被告所為，係犯刑法第一百八十五條之三酒後不能安全駕駛動力交通工具而駕
    駛罪。爰審酌被告飲用酒類後，已有注意力無法集中、意識模糊等反應及駕車失
    控撞擊路邊電線桿之異常駕駛行為，已達無法安全駕駛動力交通工具之程度，仍
    執意駕車，致肇禍端及犯罪後坦承不諱，表示悔悟之態度等一切情狀，量處如主
    文第一項所示之刑，並諭知易服勞役之折算標準，以示懲儆。
貳、不受理部分：
一、公訴意旨略以：被告丙○○於右揭時地飲用酒類後，已不能安全駕駛動力交通工
    具者，竟仍執意於九十二年九月二十九日凌晨四時許，騎乘其所有之車牌號碼Ｇ
    ＡＷ─四九八號重型機車，載送友人前往桃園火車站乘坐火車，嗣丙○○於同日
    凌晨四時三十五分許，獨自騎車沿桃園縣桃園市○○路由東向西方向行駛，欲返
    回其位於蘆竹鄉開南管理學院附近之住處，行經桃園市○○路六六六號前之外側
    車道時，本應注意汽車行車速度，應依標誌或標線之規定，且在市區道路行駛，
    時速不得超過五十公里，在設有快慢車道分隔線之慢車道上，時速不得超過四十
    公里，並須注意車前狀況，隨時採取必要之安全措施，而依當時天候晴、夜間有
    照明、視距良好、路面狀態乾燥、無缺陷、無障礙物等一切情狀，其並無不能注
    意之情事，竟疏於注意，仍在其飲酒致注意力降低、反應能力變遲緩，且疏未注
    意車前狀況之情形下，直接撞及正步行橫越永安路之行人即告訴人甲○、乙○○
    ○二人，致告訴人甲○受有左下肢開放性粉碎性骨折併截肢、腹部挫傷併脾臟破
    裂內出血、左胸挫傷、頭部外傷及身體多處擦傷之重傷害，告訴人乙○○○則受
    有頸部脊髓損傷、顏面撕裂傷及左手中指遠端骨折及右側中指、無名指多處撕裂
    傷之傷害，因認被告涉有刑法第二百八十四條第一項後段之過失傷害人致重傷罪
    嫌。
二、按告訴乃論之罪，告訴人於第一審辯論終結前得撤回其告訴；又告訴經撤回者，
    法院應諭知不受理之判決，刑事訴訟法第二百三十八條第一項、第三百零三條第
    三款定有明文。查本案被告涉犯之刑法第二百八十四條第一項後段過失傷害人致
    重傷罪嫌，依同法第二百八十七條前段之規定，須告訴乃論。並據告訴人甲○、
    乙○○○於本院審理中具狀撤回告訴。依照首揭規定，爰不經言詞辯論，就本案
    被告過失傷害人致重傷部分之犯行，逕為諭知不受理之判決。
三、至檢察官移送併案之過失傷害部分，核與本案經起訴之被告、犯罪事實均相同，
    二者為同一案件，本院自應併予審理之。
據上論斷，應依刑事訴訟法第二百九十九條第一項前段、第三百零三條第三款、第三
百零七條，刑法第一百八十五條之三、第四十二條第二項，罰金罰鍰提高標準條例第
二條，判決如主文。
本案經檢察官魏雯祈到庭執行職務。
中      華      民      國    九十三    年      四      月二十一  日
                                  臺灣桃園地方法院交通法庭
                                      審判長法  官  吳  爭  奇
                                            法  官  林  婷  立
                                            法  官  胡  芷  瑜
右正本證明與原本無異。
如不服本判決應於判決送達後十日內向本院提出上訴狀。
                                            書記官  劉  晨  輝
中      華      民      國    九十三    年      四      月      二十一  日
附論罪科刑依據之法條：
中華民國刑法第一百八十五條之三：
服用毒品、麻醉藥品、酒類或其他相類之物，不能安全駕駛動力交通工具而駕駛者，
處一年以下有期徒刑、拘役或三萬元以下罰金。
